臺灣屏東地方法院刑事判決
111年度交簡上字第107號  
上  訴  人  臺灣屏東地方檢察署檢察官
被      告  李子彬


上列上訴人因被告公共危險案件，不服本院簡易庭111 度交簡字
第1312號中華民國111 年10月13日第一審簡易判決（偵查案號：
111 年度速偵字第1065號），提起上訴，本院管轄之第二審合議
庭判決如下：
    主      文
上訴駁回。
    事實及理由
一、本案審判範圍：參照修正刑事訴訟法第348 條第3 項規定之
    立法理由可知，倘若原審判決之宣告刑、數罪併罰所定之刑
    、沒收，已符合該條項規定，得不隨同其犯罪事實，單獨成
    為上訴標的。且於上訴人明示僅就原判決「刑之部分」上訴
    時，第二審法院即不再就原審所認定之犯罪事實為審查，而
    應以原審所認定之犯罪事實，作為論認原審「宣告刑」、「
    執行刑」妥適與否的判斷基礎。本案檢察官上訴書已載明針
    對原審漏論累犯而未加重其刑部分提起上訴。依前述說明
　　，本院僅就原審量刑妥適與否進行審理。至於量刑以外部分
    ，非本院審查範圍，先予指明。
二、本案據以審查量刑妥適與否之原審所認定被告李子彬的犯罪
    事實、罪名：
　㈠犯罪事實、證據：如附件所示原審刑事簡易判決書所載。　
　㈡所犯罪名：係犯刑法第185 條之3 第1 項第1 款之不能安全
    駕駛動力交通工具罪。
三、上訴論斷之理由：　　
  ㈠按前階段被告構成累犯之事實及後階段應加重其刑之事項，
    均應由檢察官主張並具體指出證明之方法後，經法院踐行調
    查、辯論程序，方得作為論以累犯及是否加重其刑之裁判基
    礎。又司法院釋字第775 號解釋揭示，刑法第47條第1 項所
    規定關於累犯加重本刑部分，其不分情節，基於累犯者有其
    特別惡性及對刑罰反應力薄弱等立法理由，一律加重最低本
    刑，於不符合刑法第59條所定要件之情形下，致生行為人所
    受之刑罰超過其所應負擔罪責之個案，其人身自由因此遭受
    過苛之侵害部分，不符罪刑相當原則。是以，法院就個案應
    依司法院釋字第775 號解釋意旨，衡量所欲維護法益之重要
    性、防止侵害之可能性及事後矯正行為人之必要性，斟酌各
    項情狀，包括被告所犯前後數罪間，關於前案之性質（故意
    或過失）、前案徒刑之執行完畢情形（有無入監執行完畢、
    是否易科罰金或易服社會勞動）、再犯之原因、兩罪間之差
    異（是否同一罪質、重罪或輕罪）、主觀犯意所顯現之惡性
    及其反社會性等情，綜合判斷個別被告有無因加重本刑致生
    所受刑罰超過其所應負擔罪責之情形，裁量是否加重最低本
    刑。可見檢察官就後階段被告依累犯規定「加重其刑之事項
    」，應負較為強化之說明責任。是檢察官雖曾就前階段被告
    構成「累犯事實」有所主張及指出證明方法，惟未就後階段
    被告依累犯規定「加重其刑事項」具體指出證明方法時，可
    認檢察官並不認為被告有加重其刑予以延長矯正其惡性此一
    特別預防之必要。則法院未依累犯規定「加重其刑」，即難
    謂有何違法可言，此有最高法院111年度台上字第4354號可
    資參照。又按，累犯資料本可列為刑法第57 條第5 款「犯
    罪行為人之品行」之審酌事項，而予負面評價。於此情形，
    該可能構成累犯之前科、素行資料既已列為量刑審酌事由，
    對被告所應負擔之罪責予以充分評價，依重複評價禁止之精
    神，自無許檢察官事後循上訴程序，以該業經列為量刑審酌
    之事由應改論以累犯並加重其刑為由，指摘原判決未依累犯
    規定加重其刑違法或不當，最高法院刑事大法庭對此亦著有
    110 年度台上大字第5660號裁定可資參照。
　㈡經查，檢察官於本案聲請簡易判決處刑書的犯罪事實內，已
    載明被告於民國108 年間因公共危險案件，經臺灣高雄地方
    法院以108 年度交簡字第2472號判決判處有期徒刑4 月確定
    ，於108 年12月23日易科罰金執行完畢等語，復於證據並所
    犯法條欄內說明此項認定有該署刑案資料查註紀錄表1 份為
    憑，互核相符，是被告於前開有期徒刑執行完畢後5 年内，
    復犯本件最重法定本刑為有期徒刑以上之罪，依法確為累犯
    。
　㈢第按被告前案紀錄表、刑案資料查註紀錄表係由司法、偵查
    機關人員依憑原始資料所輸入之前案紀錄，並非被告前案徒
    刑執行完畢之原始證據，屬派生證據。倘當事人對於該派生
    證據之同一性或真實性發生爭執或有所懷疑時，即須提出原
    始證據或為其他適當之調查（例如勘驗、鑑定），以確保內
    容之同一、真實；惟當事人如已承認該派生證據屬實，或對
    之並無爭執，而法院復已對該派生證據依法踐行調查證據程
    序，即得採為判斷之依據（最高法院111年度台上字第3143
    號判決參照）。本案被告就本院前案紀錄表及偵卷所附刑案
    資料查註紀錄表所載內容均無爭執，亦無不明之前案執行紀
    錄需要額外調取資料加以確認，本院又已提示臺灣高等法院
    被告前案紀錄表令當事人表示意見而依法調查，經核與檢察
    官記載在聲請簡易判決處刑書之前案紀錄相符，據上說明，
    檢察官對於本件累犯之認定並無錯誤，依前揭最高法院判決
    意旨，應認檢察官已就本案該當累犯之前提事實加以舉證，
    檢察官上訴書就此部分之說明，確屬於法有據。
　㈣是以，原審認為檢察官未就被告構成累犯之事實具體指出證
    明方法，確有疏誤。然而，檢察官於聲請簡易判決處刑書僅
    提及被告於「5 年以內故意再犯本件有期徒刑以上之罪，為
    累犯，請依刑法第47條第1 項規定加重其刑」等語，就應依
    累犯規定加重其刑之理由，說明過於簡略，難謂已盡釋明加
    重必要性之責任。
　㈤再按累犯資料本可在刑法第57條第5 款「犯罪行為人之品行
　　」中予以審酌，並為負面評價。於此情形，該可能構成累犯
    之前科、素行資料如已列為量刑審酌事由，對被告所應負擔
    之罪責予以充分評價，依重複評價禁止之精神，自無許檢察
    官事後循上訴程序，以該業經列為量刑審酌之事由應改論以
    累犯並加重其刑為由，指摘原判決未依累犯規定加重其刑違
    法或不當，前揭最高法院判決意旨亦揭示明確。參酌上開說
    明，法院若已於宣告刑裁量時，將構成累犯之前案紀錄列入
    品行方面之負面評價，自難認為對被告罪責有未充分評價之
    處。
　㈥從而，原審雖未就被告該當累犯之事實及有無加重之必要予
    以認定、裁量，於法律適用略有欠妥之處。但考量檢察官未
    詳為說明被告有依累犯規定加重其刑必要之理由，及原審於
    量刑時說明被告於本案前有兩次酒後駕車之前科紀錄，本件
    係第三次違犯，「顯見其未能確實省思酒後駕車行為所衍生
    之高度潛在危險性，漠視公眾往來之交通安全，自應受相當
    之刑事非難」，已就被告之品行、素行，為負面（加重）評
    價，並審酌被告於查獲時測得之酒後吐氣酒精濃度為每公升
    0.32毫克，事後坦承犯行，兼衡其未肇事傷人，智識程度及
    家庭經濟狀況等一切情狀，量處有期徒刑4 月，經核無違誤
    之處。至於本案原審判決，雖與據以認定被告成立累犯之前
    案即本院108年度交簡字第24725號判決，同量處被告有期徒
    刑4 月，但被告於前案被查獲時測得之吐氣酒精濃度高達每
    公升1.06毫克，於本案查獲時之吐氣酒精濃度則僅每公升0.
    32毫克，前案情節遠較本案嚴重，然原審就本案被告所為相
    同罪名之犯行仍量處有期徒刑4 月，足徵原審已將被告之前
    案紀錄，列為被告本案犯行中所應負擔罪責之評價要素。是
    其量刑，於罪刑相當等刑罰原則並無違背，故原審即使未為
    累犯之認定與加重裁量，仍屬不影響判決結果之無害瑕疵。
  ㈦原審就被告構成累犯之前科、素行等資料既已列為量刑審酌
    事由，對被告所應負擔之罪責充分評價，依重複評價禁止之
    精神，自無許檢察官事後循上訴程序，以該業經量刑審酌之
    事由改論以累犯並加重其刑為由，指摘原判決未依累犯規定
    加重其刑違法或不當。此外，檢察官又未提出其他應依累犯
    規定對被告更為加重其刑之不利證據，是其上訴為無理由，
    應予駁回。
據上論斷，應依刑事訴訟法第455 條之1 第3 項、第368條 、第
373 條，判決如主文。　　
本案由檢察官吳紀忠聲請簡易判決處刑及提起上訴，經檢察官潘
國威到庭執行職務。　
中　　華　　民　　國 　111　  年　　12　　月　　 22 　日
            　　　刑事第一庭　  審判長法  官　王以齊
                            　　　　  法  官  楊宗翰
                              　　　　法  官  粘凱庭

以上正本證明與原本無異。
不得上訴。

中　　華　　民　　國 　111　  年　　12　　月　　 22 　日
                                      書記官  黃嘉慶
附件

臺灣屏東地方法院刑事簡易判決
111年度交簡字第1312號
聲　請　人　臺灣屏東地方檢察署檢察官
被　　　告　李子彬　男　(民國00年0月00日生)
　　　　　　　　　　身分證統一編號：Z000000000號
　　　　　　　　　　住屏東縣○○鄉○○路000號
上列被告因公共危險案件，經檢察官聲請以簡易判決處刑（111
年度速偵字第1065號），本院判決如下：
    主      文
李子彬犯不能安全駕駛動力交通工具罪，處有期徒刑肆月，如易
科罰金，以新臺幣壹仟元折算壹日。
    事實及理由
一、本院認定被告李子彬之犯罪事實及證據，與檢察官聲請簡易
    判決處刑書之記載相同，茲引用之（如附件）。
二、論罪科刑：
  ㈠核被告所為，係犯刑法第185條之3第1項第1款之不能安全駕
    駛動力交通工具罪。至聲請意旨雖認被告本件犯行應論以累
    犯，惟並未就構成累犯之事實及應加重其刑之事項具體指出
    相關證明方法，依最高法院110年度台上大字第5660號裁定
    之意旨，本院自無庸就此部分依職權調查並為相關之認定，
    附此敘明。
  ㈡爰審酌被告於酒後吐氣所含酒精濃度達每公升0.32毫克，已
    逾每公升0.25毫克之標準值之情形下，仍貿然駕車上路，不
    僅漠視自身安危，更罔顧其他用路人之生命、身體及財產安
    全，所為實非可取，且被告前已有2次酒後駕車之前科紀錄
    ，有臺灣高等法院被告前案紀錄表在卷可稽，猶不思悔改，
    再犯相同罪名之本案，已係第3次違犯，顯見其未能確實省
    思酒後駕車行為所衍生之高度潛在危險性，漠視公眾往來之
    交通安全，自應受相當之刑事非難；惟念其犯後坦承犯行，
    態度尚可，兼衡其未肇事傷人之情節、智識程度及家庭經濟
    狀況等一切情狀，量處如主文所示之刑，並諭知易科罰金之
    折算標準。
三、依刑事訴訟法第449條第1項前段、第3項、第454條第2項，
    逕以簡易判決處刑如主文。
四、如不服本件判決，得於判決書送達之日起20日內，以書狀敘
    述理由（須附繕本），向本庭提出上訴。
本案經檢察官吳紀忠聲請以簡易判決處刑。
中　　華　　民　　國　　111 　年　　10　　月　　13　　日
                          簡易庭      法  官  涂裕洪
以上正本證明與原本無異。
如不服本件判決，得於判決書送達之日起20日內，以書狀敘述理
由(須附繕本)，向本庭提出上訴。
中　　華　　民　　國　　111 　年　　10　　月　　13　　日
                                      書記官  林祥玉
附錄本判決論罪科刑法條：
刑法第185條之3第1項第1款
駕駛動力交通工具而有下列情形之一者，處3年以下有期徒刑，
得併科30萬元以下罰金：
一、吐氣所含酒精濃度達每公升零點二五毫克或血液中酒精濃度
    達百分之零點零五以上。
【附件】
臺灣屏東地方檢察署檢察官聲請簡易判決處刑書
                                   111年度速偵字第1065號
　　被　　　告　李子彬　
上列被告因公共危險案件，業經偵查終結，認宜以簡易判決處刑
，茲將犯罪事實及證據並所犯法條分敘如下：
     　 犯罪事實
一、李子彬前於民國108年間，因公共危險案件，經臺灣高雄地
    方法院以108年度交簡字第2472號判決判處有期徒刑4月確定
    ，於108年12月23日易科罰金執行完畢。詎其猶不知悔改，
    於111年8月29日上午10時許，在高雄市過埤路某工地內，飲
    用啤酒及保力達後，其吐氣所含酒精濃度已達每公升0.25毫
    克以上之程度，竟基於酒後駕駛動力交通工具之犯意，於同
    日下午3時前之某時，酒後駕駛車牌號碼0000-00號自小客貨
    車，自該處上路。嗣於同日下午3時許，其駕駛上開車輛行
    經屏東縣萬丹鄉和平東路段時，因副駕駛座乘客未繫安全帶
    ，為員警上前攔查，發現其身上充滿酒味，並經員警於同日
    下午3時5分許，對其實施吐氣酒精濃度測試，測得其吐氣所
    含酒精濃度達每公升0.32毫克，始悉上情。
二、案經屏東縣政府警察局移送偵辦。
　　　  證據並所犯法條
一、上揭犯罪事實，業據被告李子彬於警詢時及本署偵查中均坦
    承不諱，復有車輛詳細資料報表、屏東縣政府警察局交通隊
    當事人酒精測定紀錄表及屏東縣政府警察局舉發違反道路通
    管理事件通知單各1份在卷可稽，足認被告自白確與事實相
    符，應可採信，被告犯嫌堪以認定。
二、核被告所為，係犯刑法第185條之3第1項第1款之駕駛動力交
    通工具而吐氣所含酒精濃度達每公升0.25毫克以上罪嫌。又
    被告曾受有期徒刑之執行完畢，有刑案資料查註紀錄表1份
    附卷可參，5年以內故意再犯本案有期徒刑以上之罪，為累
    犯，請依刑法第47條第1項規定加重其刑。
三、依刑事訴訟法第451條第1項聲請逕以簡易判決處刑。
    此　致
臺灣屏東地方法院
中　　華　　民　　國　 111　　年　  8　　月　　31　　 日
                              檢  察  官  吳  紀  忠 
本件正本證明與原本無異
中　　華　　民　　國　 111　　年　  9　　月　　 5　　 日
                              書　記　官  侯  明  芳